臺灣高等法院高雄分院刑事判決        100年度上易字第937號
上  訴  人
即  被  告  王家祥
上列上訴人因竊盜案件，不服臺灣高雄地方法院100 年審易字第
2145號中華民國100 年8 月11日第一審判決（起訴案號：臺灣地
方法院檢察署100 年度偵字第11841 號），提起上訴，本院判決
如下：
    主  文
上訴駁回。
    理  由
一、依刑事訴訟法第350 條、第361 條、第362 條、第367 條規
    定，不服地方法院之第一審判決而上訴者，須提出上訴書狀
    ，並應敘述具體理由，為上訴必備之程式；其所提出之書狀
    未敘述上訴理由，或僅曾以言詞陳述上訴理由者，均應於上
    訴期間屆滿後20日內補提理由書於第一審法院。第一審法院
    經形式審查，認逾期未補提上訴理由者，應定期間先命補正
    ；逾期未補正者，為上訴不合法律上之程式，應以裁定駁回
    。倘已提出上訴理由，但所提非屬具體理由者，則由第二審
    法院以上訴不合法律上之程式，判決駁回。而所謂具體理由
    ，必係依據卷內既有訴訟資料或提出新事證，指摘或表明第
    一審判決有何採證認事、用法或量刑等足以影響判決本旨之
    不當或違法，而構成應予撤銷之具體事由，始克當之（例如
    ：依憑證據法則具體指出所採證據何以不具證據能力，或依
    憑卷證資料，明確指出所為證據證明力之判斷如何違背經驗
    、論理法則）；倘僅泛言原判決認定事實錯誤、違背法令、
    量刑失之過重或輕縱，而未依上揭意旨指出具體事由，或形
    式上雖已指出具體事由，然該事由縱使屬實，亦不足以認為
    原判決有何不當或違法者（例如：對不具有調查必要性之證
    據，法院未依聲請調查亦未說明理由，或援用證據不當，但
    除去該證據仍應為同一事實之認定），皆難謂係具體理由，
    俾與第二審上訴制度旨在請求第二審法院撤銷、變更第一審
    不當或違法之判決，以實現個案救濟之立法目的相契合，並
    節制濫行上訴（最高法院97年度臺上字第892 號判決意旨可
    資參照）。又理由是否具體，則屬第二審法院審查之範圍，
    不在命補正之列，亦即上訴書狀已記載理由，並有具體之敘
    述時，其上訴既屬合法，第二審法院固應就其理由之是否可
    取，為實體之審理及判斷；如認其上訴書狀雖記載理由，但
    並未具體敘述時，則無須再命補正，可逕認其上訴不合法，
    以判決駁回之（此有最高法院97年度臺上字第1281號判決意
    旨可參）。
二、上訴人即被告王家祥經原審依竊盜罪、攜帶兇器竊盜罪，判
    處徒刑。被告王家祥於民國100 年8 月17日收受判決後，於
    同年8 月19日提起上訴。上訴理由略以：我未攜帶兇器犯案
    ，我是用腳把大牌卸下，再掛在所竊得之另一輛車上。當時
    我未用任何工具，做筆錄時，我記錯了，應該是另一個案子
    才有用工具犯案。為此，提起上訴。
三、經查：原審以上訴人即被告王家祥犯竊盜罪、攜帶兇器竊盜
    罪，均累犯，各處有期徒刑8 月、10月，及定應執行有期徒
    刑1 年4 月（主文、事實、理由均詳如附件，即原審判決書
    所示）。被告提起上訴，雖以書狀敘明前揭上訴意旨。然：
    被告持板手偷竊車牌，業據其自承在卷。偵查時，被告更明
    確表示板手係置於貨車副駕駛座的腳踏板處，警察才未扣到
    等語（偵一卷8 頁）。又常情上，拆卸車牌確須使用工具。
    況且依警卷10之27頁照片所示，該7f0403車牌經警查獲時，
    外觀良好，並無明顯曾遭人以腳猛力踢過的受損跡象，原判
    決認定被告攜帶兇器竊取車牌，顯非無據，也不違常情。
四、綜上所述，被告所提出之上訴理由，並非依據卷內既有訴訟
    資料或提出新事證，具體指摘原判決上開採證認事，有何足
    以影響判決本旨之不當或違法，而構成應予撤銷之具體事由
    。揆諸首揭說明，被告所提之前述上訴理由，核與刑事訴訟
    法第361 條第2 項所稱「具體理由」顯非相當，其上訴顯屬
    違背法律上之程式，應由本院依同法第367 條前段、第372
    條規定，不經言詞辯論，判決如主文。
五、據上論斷，應依刑事訴訟法第367 條前段、第372 條，判決
    如主文。
中    華    民    國  100     年    9     月    26    日
                  刑事第一庭    審判長法  官  周賢銳
                                      法  官  曾逸誠
                                      法  官  洪碩垣
以上正本證明與原本無異。
不得上訴。
中    華    民    國   100    年    9     月    26    日
                                      書記官  洪慧敏